【裁判字號】    98,訴,1717
【裁判日期】    980730
【裁判案由】    違反槍砲彈藥刀械管制條例
【裁判全文】
臺灣臺中地方法院刑事判決              98年度訴字第1717號
公  訴  人  臺灣臺中地方法院檢察署檢察官
被      告  乙○○
                    號
指定辯護人  本院公設辯護人  丙○○
上列被告因違反槍砲彈藥刀械管制條例案件，經檢察官提起公訴
（98年度偵字第7946號），及移送併案審理（98年度偵字第8636
號），本院判決如下：
    主  文
乙○○未經許可，持有可發射子彈具有殺傷力之改造手槍，處有
期徒刑貳年，併科罰金新臺幣萬元，罰金如易服勞役，以新臺
幣壹仟元折算壹日。扣案之改造手槍壹枝（含彈匣壹個，槍枝管
制編號0000000000號）、非制式子彈拾顆，均沒收。
    犯罪事實
一、乙○○明知未經主管機關許可，不得持有可發射子彈具有殺
    傷力之槍枝，竟於民國96年2月間（農曆年後），經由網路
    與賣方聯絡後，在臺中市第一廣場前，以新臺幣（下同）2
    萬5千元之代價，向不詳年籍、姓名之成年人購買仿BERETTA
    廠84型半自動手槍製造，換裝土造金屬槍管而成之具有殺傷
    力之改造手槍2枝（各含彈匣1個，槍枝管制編號：00000000
    00號、0000000000號）、非制式子彈16顆，即未經許可，無
    故持有之。嗣其於同年9月4日凌晨，因案外人韓進興與案外
    人姜志豪、陳顗民等人發生口角爭執而向其求援，乃持上開
    改造手槍1枝（含彈匣1個，槍枝管制編號：0000000000號）
    、非制式子彈1顆，至臺中市○區○○路與國光路口之「北
    基加油站」支援韓進興，由韓進興共同持槍朝天空射擊1槍
    ，旋於同日為警查獲，並經警於同日15時30分，通知乙○○
    主動投案，並帶同警員前往臺中市○○○路與公館路口之變
    電箱內，起出上開改造手槍1枝（含彈匣1個，槍枝管制編號
    ：0000000000號）（此部分業經本院於97年1月11日以96年
    度訴字第4026號刑事判決，以乙○○共同未經許可，持有可
    發射子彈具有殺傷力之改造手槍，判處有期徒刑貳年，併科
    罰金新臺幣3萬元，罰金如易服勞役，以新臺幣1千元折算1
    日。緩刑5年，緩刑期間付保護管束，並向公庫支付新臺幣
    10萬元確定，下稱前案）。詎於前案判決後，猶不知警惕，
    仍繼續未經許可，無故持有上開仿BERETTA廠84型半自動手
    槍製造，換裝土造金屬槍管而成，擊發功能正常，可供擊發
    適用子彈使用，具有殺傷力之改造手槍1枝（含彈匣1個，槍
    枝管制編號0000000000號）、非制式子彈15顆（經送鑑定試
    射5顆後，僅餘彈殼5個及非制式子彈10顆），並於98年2月
    間，將之藏放在其位於臺中市○區○○街99號2樓之5租屋處
    之床頭櫃內。嗣於98年3月4日上午9時45分，始為警循線在
    上開租屋處查獲，並扣得上開具有殺傷力之改造手槍1枝（
    含彈匣1個，槍枝管制編號：0000000000號）、非制式子彈
    15顆。
二、案經臺中市警察局第一分局報告臺灣臺中地方法院檢察署檢
    察官偵查起訴。
    理  由
一、程序方面(證據能力之說明)：
(一)按被告以外之人於審判外之陳述，雖不符合刑事訴訟法第15
    9條之1至第159條之4之規定，但經當事人於審判程序同意作
    為證據，法院審酌該言詞陳述或書面陳述作成時之情況，認
    為適當者，亦得為證據。當事人、代理人或辯護人於法院調
    查證據時，知有第159條第1項不得為證據之情形，而未於言
    詞辯論終結前聲明異議者，視為有前項之同意，刑事訴訟法
    第159條之5定有明文。查本判決下列所引用之書證（如鑑定
    書等），性質上雖屬傳聞證據，然被告乙○○及指定辯護人
    於本院言詞辯論終結前並未就本院下列所引用之證據聲明異
    議，本院審酌各該證據資料並無顯不可信或違法不當之瑕疵
    ，復為證明本件犯罪事實存否所必要，以之作為證據應屬適
    當，該等證據自均具有證據能力，合先敘明。
(二)扣案之上開槍、彈，均非屬供述證據而無傳聞法則之適用，
    且上開扣案物均係警方獲得上開租屋處房東張瑞振同意後搜
    索所扣得，與本案具有關聯性，自當有證據能力。
二、實體方面：
(一)認定犯罪事實所憑之證據及理由：
  1.被告乙○○於警詢、偵查中及本院審理時之自白。
  2.證人張瑞振、薛靜怡、TITIN NURMALA SARI於警詢中之證述
    。
  3.扣案之上開改造手槍1支（含彈匣1個）、子彈15顆，經送請
    內政部警政署刑事警察局鑑定結果，送鑑手槍1支（槍枝管
    制編號：0000000000號），認係改造手槍，由仿BERETTA廠8
    4型半自動手槍製造之槍枝，換裝土造金屬槍管而成，擊發
    功能正常，可供擊發適用子彈，認具殺傷力；送鑑子彈15顆
    ，認係非制式子彈，由金屬彈殼組合直徑8.9±0.5mm金屬彈
    頭而成，採樣5顆試射，可擊發，認均具殺傷力，有該局98
    年4月7日刑鑑字第0980042252號槍彈鑑定書1份附卷可憑。
  4.本院96年度訴字第4026號刑事判決書1份附卷可按。
  5.上開改造手槍1支（含彈匣1個，槍枝管制編號：0000000000
    號）、子彈10顆及彈殼5個扣案可稽。
  6.公訴意旨雖認並無積極事證證明被告本案所持有之具殺傷力
    改造槍、彈係與前案槍、彈同時購得，而認被告本案槍、彈
    係於96年2月間以後某日另行購入者，惟查，被告本案與前
    案所持有之槍枝均為仿BERETTA廠84型半自動手槍製造，換
    裝土造金屬槍管而成之具有殺傷力之改造手槍，則被告供稱
    該2枝改造手槍係同時購入乙節，實非無可能，檢察官既未
    舉出具體事證加以證明本案槍、彈係被告另行購入者，本院
    乃依被告所供，認該2枝改造手槍係其於96年2月間同時購入
    者，而從被告有利之認定。
(二)對於指定辯護人辯護意旨之判斷：
  1.辯護意旨略以：被告持有本案槍、彈與其於前案與案外人韓
    進興共同持有之槍枝，均係其同時購買而加以持有者，而前
    案既經本院判決確定，本於一罪不兩罰原則，本案應諭知免
    訴判決等語。
  2.按案件曾經判決確定者，應諭知免訴之判決，刑事訴訟法第
    302條第1款定有明文。又上開訴訟法上所謂一事不再理之原
    則，關於實質上一罪或裁判上一罪，均有其適用。又按實質
    上一罪或裁判上一罪之一部事實業經判決確定者，對於構成
    一罪之其他部分，其確定判決既判力，亦及於全部犯罪事實
    ，惟於最後審理事實法院宣示判決後，始行發生之事實，既
    非該法院所得審判，即為該案判決既判力所不及。
  3.查被告於前案判決後，仍未經許可，無故持有上開具有殺傷
    力之改造手槍1枝（含彈匣1個，槍枝管制編號：0000000000
    號）、非制式子彈15顆，迄98年3月4日上午9時45分為警查
    獲時止，此部分未經許可，無故持有具殺傷力槍、彈之行為
    ，應為前案判決既判力所不及，本院仍應為實體判決，不得
    逕為免訴判決，指定辯護人之辯護意旨尚無從採憑。
(三)論罪科刑：
  1.核被告所為，係犯槍砲彈藥刀械管制條例第8第4項之未經許
    可，持有可發射子彈具有殺傷力之改造手槍罪、同條例第12
    條第4項之未經許可，持有子彈罪。
  2.被告以一持有行為，同時觸犯上開二罪名，為想像競合犯，
    應從一重之未經許可，持有可發射子彈具有殺傷力之改造手
    槍罪處斷。至被告雖同時持有上開具殺傷力之非制式子彈15
    顆，所侵害者為一個社會法益，仍為單純一罪，不生想像競
    合之問題。
  3.檢察官移送併案審理部分與起訴部分，為相同事實之同一案
    件，具有單純一罪關係，應為起訴效力所及，自應併予審理
    ，附此敘明。
  4.查被告於96年2月間，因一時好奇同時購入上開具殺傷力之
    改造手槍2枝及子彈16顆後，已先後為警查獲，其觸犯本案
    最輕法定本刑3年以上有期徒刑之罪，惟其持有槍枝數量非
    多，持有本案槍枝之目的僅止於單純收藏，迄為警查獲時止
    ，並未持該槍枝另犯他罪，相較其他持槍犯罪之案件，情節
    尚屬輕微，其犯罪情狀顯可憫恕，認科以最低度刑仍嫌過重
    ，爰依刑法第59條規定酌量減輕其刑。
  5.爰審酌被告有上開前科，素行不佳，復持有具殺傷力之槍枝
    ，對社會治安及人民生命財產具有潛在之危害威脅，惟念其
    並未持該具有殺傷力之改造手槍另犯他罪，犯後始終坦承犯
    行，顯有悔意等一切情狀，量處如主文所示之刑，罰金部分
    並依刑法第42條第3項前段規定諭知易服勞役之折算標準，
    以資懲儆。
  6.又扣案具有殺傷力之改造手槍1枝（含彈匣1個，槍枝管制編
    號：0000000000號）、非制式子彈10顆，均屬違禁物，應依
    刑法第38條第1項第1款規定，併予宣告沒收。至上開具殺傷
    力之非制式子彈5顆，均經送鑑定時試射擊發後，雖留有彈
    殼5顆，惟均已失子彈之外形及功能，均非屬違禁物，爰不
    宣告沒收之。
(四)適用之法律：
   1.刑事訴訟法第299條第1項前段。
   2.槍砲彈藥刀械管制條例第8條第4項、第12條第4項。
   3.刑法第11條前段、第55條、第59條、第42條第3項前段、第
     38條第1項第1款。
本案經檢察官甲○○到庭執行職務。
中    華    民    國    98    年    7    月    30     日
                         臺灣臺中地方法院刑事第7庭
                             審判長法  官  陳慧珊
                                   法  官  莊嘉蕙
                                   法  官  丁智慧
上正本證明與原本無異。
如不服本判決應於收受判決後10日內向本院提出上訴書狀，並應
敘述具體理由；其未敘述上訴理由者，應於上訴期間屆滿後20日
內向本院補提理由書（均須按他造當事人之人數附繕本）「切勿
逕送上級法院」。
                                   書記官  林錦源
中    華    民    國    98    年    7    月    30     日
附錄本案論罪科刑法條全文：
槍砲彈藥刀械管制條例第8條第4項
未經許可，持有、寄藏或意圖販賣而陳列第1項所列槍枝者，處
3年以上10年以下有期徒刑，併科新臺幣700萬元以下罰金。
槍砲彈藥刀械管制條例第12條第4項
未經許可，持有、寄藏或意圖販賣而陳列子彈者，處5年以下有
期徒刑，併科新臺幣300萬元以下罰金。


司法院資訊處製作；財團法人民間司法改革基金會備份。
